# 关于资产增值的处理，求高见啊！！！

提问人：yorsan 时间：2014-07-02 09:00:38
我公司是九几年成立，当时购买了一块土地做开发，因经营不善，后被其他公司收购了。因为最初买地的时候，土地价值较低，现在公司的土地包括其他一些资产价值增值很多，我想知道，我们公司可以按新的评估值将资产重新入账么？

回答人：chenyiwei
如果当初被收购，对收购方而言构成非同一控制下合并，且一次性被收购 100 ％股权的，则你公司可以以被收购日为基准日，按该日的各项可辨认净资产的公允价值改计相关资产、负债的账面价值。除此以外的其他情况不可以。

提问人：yorsan 时间：2014-07-02 10:10:48
谢谢版主啊，不过还有有点不太明白： 1 、如果是分次收购，首次70%也可以按此处理么？ 2 、这是适用哪一项准则啊？

回答人：chenyiwei
1 、不可以。一定要一次性收购 100 ％。 2 、见《企业会计准则讲解 2010 》P338“六、被购买方的会计处理”。